Config:
  hfst:
    Gen: ../../../src/generator-gt-norm.hfst
    Morph: ../../../src/analyser-gt-norm.hfst
  xerox:
    Gen: ../../../src/generator-gt-norm.xfst
    Morph: ../../../src/analyser-gt-norm.xfst
    App: lookup

Tests:



# todo:
# Proofread the gold standard (below)
# Then: run analyser, then correct.


  Noun - kuʼž: # Noun 89 'eng /est kusi/fin' - full paradigm
     kuʼž+N+Sg+Nom: kuʼž
     kuʼž+N+Sg+Gen: kuʼz
     kuʼž+N+Sg+Par: kuztā
     kuʼž+N+Sg+Dat: kuʼzzõn
     kuʼž+N+Sg+Ins: kuʼzkõks
     kuʼž+N+Sg+Ill: kuʼzzõ
     kuʼž+N+Sg+Ela: kuʼzzõst
     kuʼž+N+Pl+Nom: kuzūd
     kuʼž+N+Pl+Gen: kuzūd
     kuʼž+N+Pl+Par: kuʼžži
     kuʼž+N+Pl+Dat: kuzūdõn
     kuʼž+N+Pl+Ins: kuzūdõks
     kuʼž+N+Pl+Ill: kužīz
     kuʼž+N+Pl+Ela: kužīst

